【裁判字號】    97,易,754
【裁判日期】    970711
【裁判案由】    竊盜
【裁判全文】
臺灣高雄地方法院刑事判決               97年度易字第754號
公  訴  人  臺灣高雄地方法院檢察署檢察官
被      告  乙○○
                     （另案於臺灣高雄第二監獄執行中）
被      告  甲○○
                      樓
上列被告因竊盜案件，經檢察官提起公訴（97年度偵字第14989
號、第16121 號），於準備程序中就被訴事實為有罪之陳述，經
本院告知簡式審判程序之旨，並聽取上列被告與公訴人之意見後
，本院裁定進行簡式審判程序，判決如下：
    主  文
乙○○犯竊盜罪，累犯，處有期徒刑肆月；又共同犯竊盜罪，累
犯，處有期徒刑肆月。應執行有期徒刑柒月。
甲○○共同犯竊盜罪，累犯，處有期徒刑肆月，如易科罰金，以
新臺幣壹仟元折算壹日。
    事  實
一、乙○○前於民國94、95年間因施用毒品、贓物等案件，經本
    院以94年度訴字第3931號、95年度簡字第1240號分別判處有
    期徒刑8 月、3 月，定應執行刑10月確定，復因竊盜、施用
    毒品案件，經本院以95年度易字第165 號、95年度訴字第15
    72號分別判處有期徒刑9 月、10月確定，上開4 罪接續執行
    ，於95年5 月5 日入監執刑，嗣於96年10月8 日因減刑縮刑
    期滿執行完畢；甲○○前於94年間因竊盜、施用毒品案件，
    經本院以94年度簡字第6351號、94年度訴字第1445號分別判
    處有期徒刑5 月、11月，定應執行刑1 年3 月確定，於94年
    11月3 日入監執刑，於94年10月26日因縮短刑期假釋出監，
    嗣於95年12月21日因縮刑期滿未經撤銷視為執行完畢。詎乙
    ○○、甲○○均不知悔改，由乙○○單獨或與甲○○共同基
    於意圖為自己不法所有之犯意聯絡，先後為下列竊盜行為：
(一)乙○○於97年5 月上旬某日上午6 時許，意圖為自己不法之
    所有，前往位於高雄市○○路、中山路路口無人居住之某大
    樓地下室，徒手竊取長正興業股份有限公司（下稱長正興業
    公司）所有之鐵製變電箱1 個（編號970215號，價值約新臺
    幣1 萬元，原置於高雄市○○區○○路320 號之廠房內），
    得手後將之搬運至其位於高雄市前金區○○○路322 號3 樓
    之6 住處欲伺機變賣，嗣於97年5 月21日晚上10時20分許，
    在上開住處，因通緝為警查獲，始循線查悉上情。
(二)乙○○、甲○○共同基於意圖為自己不法所有之犯意聯絡，
    於97年6 月3 日下午2 時20分許，由甲○○騎乘車牌號碼ZA
    R-760 號輕型機車搭載乙○○，至高雄市○○區○○路193
    號無人居住之空屋內，共同徒手竊取高寬室內裝修企業有限
    公司（下稱高寬室內裝修公司）所有置於該處之銅製電纜線
    2 條（分別為5 公斤、7 公斤）、3 號竹節鋼筋21支（各長
    23公分、共2.9 公斤）、鋁製壓尺15支（寬6 公分、厚1 公
    分），得手後將竊得之物品放置於上開機車腳踏板上，旋即
    逃離現場。嗣於同日下午3 時10分許，行經高雄市○○區○
    ○街與灣復街口，因形跡可疑為警攔檢而查獲。
二、案經長正公司訴由高雄市政府警察局新興分局暨高雄市政府
    警察局移送臺灣高雄地方法院檢察署檢察官偵查起訴。
    理  由
一、按本件被告乙○○、甲○○所犯均係死刑、無期徒刑、最輕
    本刑為3 年以上有期徒刑以外之罪，其於準備程序就前揭被
    訴事實為有罪之陳述，經本院告知簡式審判程序之旨，並聽
    取被告與公訴人之意見後，認無不得或不宜改依簡式審判程
    序進行之處，爰依刑事訴訟法第273 條之1 第1 項，裁定本
    件改依簡式審判程序審理，合先敘明。
二、上揭事實，業據被告乙○○、甲○○於本院審理時坦承不諱
    ，就上開犯罪事實一、（一）部分，核與證人即長正興業公
    司負責人蔡政治於警詢中指訴綦詳，復有高雄市政府警察局
    新興分局扣押筆錄暨扣押物品目錄表、贓物認領保管單、竑
    威電機企業有限公司欣陽電機工廠出貨單1 紙、查獲照片4
    張在卷可稽（見新興分局警卷第7 至10、12、14、20、21頁
    ）；就上開犯罪事實（二）部分，核與證人高寬室內裝修公
    司之代理人黃琨璋於警詢證述失竊情節大致相符，並有高雄
    市政府警察局保安大隊扣押筆錄暨扣押物品目錄表、贓物認
    領保管收據、查獲照片4 張在卷可佐（見高雄市政府警察局
    警卷第26至29、30、31頁），足認被告乙○○、甲○○之自
    白核與事實相符，自可採為認定事實之依據，本件事證明確
    ，被告2 人上開犯行堪以認定，應予依法論科。
三、核被告乙○○就上開犯罪事實一、（一）、（二）所為，均
    係犯刑法第320 條第1 項之普通竊盜罪；被告甲○○就上開
    犯罪事實一、（二）所為，係犯刑法第320 條第1 項之普通
    竊盜罪。被告2 人就上開犯罪事實一、（二）竊盜犯行間，
    有犯意聯絡及行為分擔，均為共同正犯。被告乙○○先後2
    次竊盜犯行，犯意各別，行為互殊，應予分論併罰。又被告
    2 人有事實欄所列前揭犯罪前科紀錄，有臺灣高等法院被告
    前案紀錄表可稽，彼等受有期徒刑之執行完畢，5 年以內故
    意再犯本件有期徒刑以上之罪，均為累犯，均應依刑法第47
    條第1 項之規定加重其刑。爰審酌被告2 人為貪圖不法利益
    ，不思以正當途徑獲取財物，竟任意竊取他人財物，欠缺尊
    重他人財產法益之觀念，危害社會治安，所為實不足取，且
    被告2 人曾有上開犯罪前科紀錄，並經執行有期徒刑完畢，
    有上開前案紀錄表可佐，素行非佳，竟不思戒惕再犯本案，
    顯見其等並無真心悔改之意，實不宜寬貸，惟念其2 人犯後
    坦承犯行，態度尚佳，所竊財物價值非鉅，業經被害人領回
    ，有贓物認領保管單各1 紙在卷可按，所生損害業已減輕及
    其犯罪之動機、目的、手段等一切情狀，分別量處如主文所
    示之刑，就被告乙○○部分並定應執行刑，就被告甲○○部
    分，並斟酌本件犯罪情節之輕重，及被告甲○○係高職畢業
    、職業工、家庭經濟狀況勉持等情，諭知以新臺幣1,000 元
    折算1 日為易科罰金之折算標準，以資懲儆。又被告2 人之
    犯罪時間均在96年4 月24日以後，不符中華民國96年罪犯減
    刑條例之規定，併此敘明。
據上論斷，應依刑事訴訟法第273 條之1 第1 項、第284 條之1
、第299 條第1 項前段，刑法第28條、第320 條第1 項、第47條
第1 項、第41條第1 項前段、第51條第5 款，刑法施行法第1 條
之1 ，判決如主文。
本案經檢察官丙○○到庭執行職務。
中    華    民    國    97    年    7     月    11    日
                  刑事第二庭    法  官  錢衍蓁
以上正本證明與原本無異。
如不服本判決應於收受本判決後10日內向本院提出上訴書狀，並
應敘述具體理由，如未敘述上訴理由者，應於上訴期間屆滿後20
日內補提理由書狀於本院（均須按他造當事人之人數附繕本）「
切勿逕送上級法院」。
中    華    民    國    97    年    7     月    11    日
                                書記官  秦富潔
附錄本案判決論罪科刑法條：
中華民國刑法第320條第1項
意圖為自己或第三人不法之所有，而竊取他人之動產者，為竊盜
罪，處5 年以下有期徒刑、拘役或5 百元以下罰金。


司法院資訊處製作；財團法人民間司法改革基金會備份。
